【裁判字號】    97,裁,3456
【裁判日期】    970703
【裁判案由】    贈與稅
【裁判全文】
最  高  行  政  法  院  裁  定
                                      97年度裁字第3456號
再 審原 告  甲○○○
再 審被 告  財政部臺灣省南區國稅局
代  表  人  邱政茂
上列當事人間贈與稅事件，再審原告對於中華民國96年5月10日
本院96年度判字第778號判決，依行政訴訟法第273條第1項第1款
提起再審之訴部分，本院裁定如下：
    主  文
再審之訴駁回。
再審訴訟費用由再審原告負擔。
    理  由
一、按再審原告提起再審之訴，應依行政訴訟法第277條第1項第
    4款表明再審理由，此為必須具備之程式。所謂表明再審理
    由，必須指明確定判決有如何合於法定再審事由之具體情事
    ，始為相當，倘僅泛言有何條款之再審事由，而無具體情事
    者，尚難謂已合法表明再審理由。如未表明再審理由，法院
    無庸命其補正。又行政訴訟法第273條第1項第1款所謂適用
    法規顯有錯誤，係指原判決所適用之法規與該案應適用之現
    行法規相違背，或與解釋判例有所牴觸者而言。
二、本件再審原告對於本院96年度判字第778號判決（下稱原確
    定判決）提起再審之訴略以：原確定判決徒以再審原告有轉
    存款項之事實，即據予認定再審被告適用遺產及贈與稅法第
    3條第1項、第4條第2項規定課徵再審原告贈與稅並無不合，
    且其引述司法院釋字第537號解釋謂納稅義務人有協力義務
    ，然上揭釋字內容與本案情形不同，實有適用法規顯有錯誤
    。又事實審之高等行政法院應窮盡一切可能性，以可期待之
    適當方法查明真相，縱當事人未主張未指出證明方法亦同，
    否則即違反依職權調查之義務，然原確定判決竟不適用行政
    法院36年判字第16號判例內容及行政訴訟法有關調查義務之
    規定，仍執再審原告於調查、復查及訴願之「借款」誤稱，
    據以推定為贈與，實有不適用法規之情形云云。惟查，司法
    院釋字第537號解釋雖係就房屋稅納稅義務人之申報協力義
    務為解釋，原確定判決係參照其解釋意旨而適用，再審原告
    認原確定判決引述有誤，應係誤解。再審原告之其餘再審理
    由，雖係以原確定判決為指摘對象，然無非重述其在前訴訟
    程序起訴狀及上訴狀之主張，並就原確定判決已詳予論述不
    採之理由，任意指摘為不當，或泛言原確定判決有違上揭法
    令規定，難謂已具體表明原確定判決有如何合於行政訴訟法
    第273條所定再審事由。依首揭規定及說明，再審原告提起
    本件再審之訴，自不合法，應予駁回。
三、據上論結，本件再審之訴為不合法。依行政訴訟法第278條
    第1項、第104條、民事訴訟法第95條、第78條，裁定如主文
    。
中    華    民    國    97    年    7     月    3     日
                    最高行政法院第五庭
                        審判長法官  劉  鑫  楨
                              法官  帥  嘉  寶
                              法官  黃  淑  玲
                              法官  劉  介  中
                              法官  吳  慧  娟
以  上  正  本  證  明  與  原  本  無  異
中    華    民    國    97    年    7     月    3     日
                              書記官  王  史  民


司法院資訊處製作；財團法人民間司法改革基金會備份。
